【裁判字號】    97,抗,246
【裁判日期】    971009
【裁判案由】    本票裁定
【裁判全文】
臺灣板橋地方法院民事裁定               97年度抗字第246號
抗  告  人  乙○○
相  對  人  國泰世華商業銀行股份有限公司
法定代理人  甲○○
非訟代理人  丙○○
上列當事人間本票裁定事件，抗告人對於中華民國97年7 月15日
本院97年度票字第6236號裁定提起抗告，本院裁定如下：
    主  文
抗告駁回。
抗告程序費用新臺幣壹仟元由抗告人負擔。
    理  由
一、本件抗告意旨略以：抗告人頃接獲鈞院簡易庭97年度票字第
    6236號裁定，謂相對人執有抗告人與訴外人張順發共同簽發
    本票乙紙，內載金額新臺幣（下同）6,541,302 元，到期日
    民國95年9 月15日云云。惟抗告人並不記得曾簽發如此高額
    之本票，亦不認識訴外人張順發其人，經抗告人閱卷後發現
    ，該票據筆跡及印章均非出自抗告人等語。
二、按本票執票人，依票據法第123 條規定，聲請法院裁定許可
    對發票人強制執行，係屬非訟事件，此項聲請之裁定，及抗
    告法院之裁定，僅依非訟事件程序，以審查強制執行許可與
    否，並無確定實體上法律關係存否之效力，如發票人就票據
    債務之存否有爭執時，應由發票人提起確認之訴，以資解決
    （最高法院57年台抗字第76號判例意旨參照）。
三、經查，本件相對人執有抗告人與訴外人張順發於94年8月4日
    共同簽發以臺北縣土城市為付款地免除作成拒絕證書之本票
    1紙（下稱系爭本票），內載金額6,541,302元，到期日95年
    9月15日，經提示後尚有如原裁定主文第1項所示之本金及利
    息未獲清償之事實，有卷附本票可稽，相對人據以聲請准予
    裁定強制執行，於法並無不合。抗告人雖抗辯並未簽發系爭
    本票，亦不認識訴外人張順發其人，且該票據筆跡及印章均
    非出自抗告人等語。惟本票執票人依票據法第123 條規定，
    向本票發票人行使追索權，聲請法院裁定強制執行，其性質
    與非訟事件無殊，對於此項聲請所為裁定，僅依非訟事件程
    序，就本票形式上之要件是否具備予以審查為已足。又關於
    抗告人是否確有簽發系爭本票之真意，以及系爭本票上抗告
    人簽名或印章是否真正之爭執，均係屬實體上之爭執，依首
    揭說明，應由抗告人另行提起訴訟以資解決，非本件非訟程
    序所得加以審究。故抗告人據以指摘原裁定不當，聲明廢棄
    ，自有未洽，應予駁回。
四、據上論結，本件抗告為無理由，應依非訟事件法第21條第2
    項、第46條，民事訴訟法第495條之1第1項、第449條第1 項
    、第95條、第78條，裁定如主文。
中    華    民    國    97    年    10    月    9     日
                民事第二庭    審判長法  官  蕭胤瑮
                                    法  官  吳振富
                                    法  官  連育群
以上正本係照原本作成。
如不服本裁定，僅得於收受本裁定正本送達後10日內，以適用法
規顯有錯誤為理由，向本院提出再抗告狀，（須附繕本一份及繳
納再抗告裁判費新台幣1,000 元），經本院許可後始可再抗告。
中    華    民    國    97    年    10    月    9     日
                                    書記官  蕭佩宜


司法院資訊處製作；財團法人民間司法改革基金會備份。
